【裁判字號】    94,上易,1598
【裁判日期】    950503
【裁判案由】    違反商標法等
【裁判全文】
臺灣高等法院臺中分院刑事判決        94年度上易字第1598號
上  訴  人
即  被  告  丁○○
選任辯護人  江來盛律師
上列上訴人因違反商標法等案件，不服臺灣臺中地方法院93年度
易字第1416號中華民國94年8月19日第一審判決（起訴案號：臺
灣臺中地方法院檢察署91年度偵緝字第1066號、92年度偵字第17
15號，移送併辦案號：臺灣臺中地方法院檢察署92年度調偵字第
136號），提起上訴，本院判決如下：
    主  文
原判決撤銷。
丁○○連續意圖為自己不法之所有，以詐術使人將本人之物交付
，處有期徒刑陸月，如易科罰金，以佰元折算壹日。如附表四
所示附加有近似於附件之「崇友及圖」服務標章之契約書封面，
均沒收。
    事  實
一、丁○○因債信不良於民國八十七年七月間，商得其弟即不知
    情之陳清通（另經檢察官為不起訴處分）同意允任位於臺中
    市○○路○段一二六號二樓之崇允機電行掛名負責人，並於
    同年九月二十三日，以陳清通名義向臺灣銀行水湳分行申請
    帳號000000000000號之甲存支票存款帳戶（下
    稱系爭帳戶），而實際經營崇允機電行，並為崇友實業股份
    有限公司（下稱崇友公司）之下游經銷商，從事電梯機件等
    經銷業務，復於八十八年六月間僱用庚○○為職員。又丁○○自八十七年七月間起實際經營崇允機電行期間中：(一)明
    知未經設立登記，不得以公司名義經營業務或為其他法律行
    為；(二)明知如附件所示之「崇友及圖」之服務標章（修正
    後之商標法已將之納入商標範圍內），係向經濟部中央標準
    局（現改制為經濟部智慧財產局）申請核准註冊取得之服務
    標章專用權，並指定使用於各種電梯、昇降機之安裝、修繕
    及保養等服務，專用期間自七十九年四月十六日起至九十九
    年三月十五日止。詎丁○○基於意圖為自己不法所有之詐欺
    取財概括犯意，及基於未經設立登記而以公司名義經營業務
    或為其他法律行為之犯意，暨竟圖欺騙他人而侵害他人服務
    標章專用權之犯意，自八十八年二月間起，明知其已無資力
    支付崇友公司之電梯機件貨款並履行其與購買崇友公司電梯
    機件者間之買賣契約，仍隱瞞上開事實，一方面於如附表三
    （即締約日期欄）所示之時間，先後向位於臺中市○○路○
    段五四○號九樓之崇友公司臺中分公司詐購如附表三（被告
    指定送貨數量欄）所示電梯機件合計十二組，致崇友公司陷
    於錯誤，將如附表三編號3.至8.、11.之電梯機件交付予丁○○（交付時間、地點、交付數量均詳如附表三所示內容，其
    中如附表三編號1.、2.、9.、10.之電梯機件部分則因崇友公
    司尚未出貨而詐欺未遂），而受有損害。另丁○○未向主管
    機關申請公司設立登記，擅以「崇允機電有限公司」之名義
    ，先後於如附表一所示之時間，與如附表一（購買電梯者欄
    ）所示之人簽立契約並銷售崇友公司所生產之電梯機件，其
    中並於如附表二（時間欄、詐騙過程欄）所示之時間並施用
    詐術，均以「崇允電機有限公司」之名義與如附表二所示之
    人（即編號1.至6.全部之人）簽立契約並銷售崇友公司所生
    產之電梯機件，且與如附表二編號1.所示之丙○○、乙○○
    簽約時，復以契約書封面附加有近似於如附件所示「崇友及
    圖」服務標章各一張（即如附表四所示內容）之智慧網路電
    梯承攬契約書、買賣契約書與其等二人簽約，致丙○○、乙○○混淆誤認該「崇友及圖」之服務標章即係崇友公司註冊
    之服務標章，以此方式致如附表二所示之六位被害人遭詐騙
    ，交付購買崇友公司電梯機件之定金予丁○○，而均受有損
    害（各遭詐騙金額均詳如附表三詐騙過程欄所示內容）。期
    間中，丁○○復承前詐欺取財之概括犯意，自八十八年九月
    間起至同年十月二十六日止，以需資金短期週轉，並保證會
    在同年十一月五日連同薪水一併給付之藉口為詐術，使其職
    員庚○○陷於錯誤，陸續交付總計為新臺幣（下同）八十五
    萬元之現金予丁○○，丁○○則書立借據、簽發面額各為七
    十五萬、十萬元之本票二紙及面額四十萬元之系爭帳戶支票
    一紙予庚○○，以騙取庚○○之信任。得手後，丁○○並未
    依約清償上開借款，而庚○○礙於主僱關係，遂同意丁○○
    緩期清償。嗣於同年十二月五日上班時，庚○○在丁○○之
    指示下，於當日上午至店外施工，然在同日下午收工後，庚○○回崇允機電行店內時竟發現，丁○○已人去樓空，店內
    所有電腦、相關器具及客戶資料均遭丁○○搬走，僅留一紙
    簡單而無實益之「處置欠款聲明」，庚○○始知受騙。
二、案經亮亮便利商店有限公司（下稱亮亮公司）、庚○○、己○○○○○○○○（下稱地藏院）管理人李文達及崇友公司
    訴由臺灣臺中地方法院檢察署檢察官偵查起訴及移送併案審
    理。
    理    由
一、訊據上訴人即被告丁○○（下稱被告）雖對於詐欺及違反公
    司法之事實坦承不諱，惟否認有違反商標法之犯行，辯稱：
    伊係崇友公司之經銷商，只負責銷售、維修電梯，當時崇友
    公司有授權伊使用其商標，伊亦以崇友公司提供之契約為範
    本，與客戶簽約，用意係使客戶能夠辯認伊所經銷之電梯係
    崇友公司所生產，崇友公司應無反對之理由云云。
二、經查：上揭事實，業據被告丁○○於原審審理時坦承不諱，
    並經證人陳清通於警詢時、證人壬○○、庚○○、吳尊榮、
    甲○○（即辛○○之夫）、吳俊民、戊○○、丙○○於原審
    審理時證述明確。而（一）被告未經設立登記而以「崇允機
    電有限公司」名義經營業務或為其他法律行為之犯行部分，
    並有公司名稱查詢表一件、被告與如附表一所示九位購買崇
    友公司電梯機件者之買賣合約書在卷可稽。（二）如附件所
    示之「崇友及圖」之服務標章，係告訴人崇友公司向經濟部
    中央標準局（現改制為經濟部智慧財產局）申請核准註冊取
    得之服務標章專用權，並指定使用於各種電梯、昇降機之安
    裝、修繕及保養等服務，專用期間自七十九年四月十六日起
    至九十九年三月十五日止，有「崇友及圖」服務標章核准審
    定書一件、經濟部智慧財產局商標查詢資料一件附卷可憑。
    而被告有違反商標法之犯行，亦據被告於原審審理時為認罪
    之表示（見原審卷第二五三頁）。而依被告與告訴人崇友公
    司所簽訂之經銷合約書二、二及二、三所載，被告應依崇友
    公司所制定之全省統一標準商標製作版印製書類，僅能在崇
    友公司授權範圍內使用崇友公司之商標，有該經銷合約書影
    本一份附卷可稽（見原審卷第六七頁）。另告訴人崇友公司
    之代理人林鴻鵬於原審審理時亦指稱：被告所使用之契約書
    ，並非如同我們提出之契約書正本之封皮，其契約開頭之格
    式不對，與我們所提供之合約書格式不同，其使用在合約書
    之封面不是我們所提供等語。顯見被告上開合約書，並非依
    告訴人崇友公司所制定之全省統一標準商標製作版印製書類
    ，亦非在告訴人崇友公司授權範圍內使用崇友公司之商標，
    並有被告與丙○○、乙○○簽立之智慧網路電梯承攬契約書
    、買賣契約書影本各一件附卷可憑。另按判斷二商標之近似
    與否，應就商標之主要部分隔離觀察其有無引起混同誤認之
    虞以為斷，而商標在外觀、觀念、名稱、文字或讀音方面，
    有一近似，足以引起混同誤認之虞者，即不得不謂近似之商
    標（最高法院七十六年度臺上字第五八九四號判決參照）。
    本案比對互參如附件所示之「崇友及圖」服務標章，及如附
    表四所示智慧網路電梯承攬契約書、買賣契約書封面上之服
    務標章各一張，可知二者所使用之圖樣部分均屬同一，僅Ｇ
    ＦＣ英文文字之顏色、位置等外觀有所差異，惟其於異地異
    時隔離觀察時，其相似度極高，而有令消費者難以區分之虞
    ，自屬近似於如附件所示之服務標章無疑。（三）被告向崇
    友公司詐購電梯機件之詐欺取財犯行部分，並有崇友公司出
    貨資料明細表一件、崇允機電行帳款統計表一件、被告向崇
    友公司詐購電梯機件之契約書十一件、崇允機電行營利事業
    登記資料明細表一件、系爭帳戶之退票理由單二件在卷可證
    。又被告出售崇友公司之電梯機件予如附表二所示被害人之
    詐欺取財犯行部分，並有被告與前揭被害人簽立之電梯買賣
    合約書六件、被告交予亮亮公司負責人壬○○之收據一件、
    地藏院會勘相片八幀、被害人交付被告定金經兌現之支票影
    本、被告簽發交予被害人戊○○保證依約裝設電梯機件之本
    票及本票質押契約書影本等資料附卷足憑。（四）被告向其
    職員庚○○詐欺取財之犯行部分，此觀卷附被告簽立向庚○○借款之借據、支票、處置欠款聲明書影本等資料即明。（
    五）綜上所述，本案事證明確，被告上開辯解，顯係卸責之
    詞，自不足採，其犯行洵堪認定。
三、按商標法於九十二年五月二十八日修正公布全文，自公布日
    起六個月即九十二年十一月二十八日施行，依修正前之商標
    法第七十二條、第七十七條分別規定，凡因表彰自己營業上
    所提供之服務，欲專用其標章者，應申請註冊為服務標章，
    服務標章之使用，係指將標章用於營業上之物品、文書、宣
    傳或廣告，以促銷其服務者而言，且服務標章、證明標章及
    團體標章除本章另有規定外，依其性質準用有關商標之規定
    ，而為因應實務需要及國際立法趨勢，修正後之商標法則刪
    除服務標章之規定，擴張商標之意義，凡表彰自己之商品或
    服務者，均以「商標」涵蓋之。又修正前商標法第六十二條
    第一款規定：「意圖欺騙他人，有左列情事之一者，處三年
    以下有期徒刑、拘役或科或併科新臺幣二十萬元以下罰金：
    一於同一商品或類似商品，使用相同或近似於他人註冊商標
    之圖樣者」，業經修正為商標法八十一條第三款規定：「未
    得商標權人或團體商標權人同意，有下列情形之一者，處三
    年以下有期徒刑、拘役或科或併科新臺幣二十萬元以下罰金
    ：三、於同一或類似之商品或服務，使用近似於其註冊商標
    或團體商標之商標，有致相關消費者混淆誤認之虞者。」，
    其法定刑度均為「三年以下有期徒刑、拘役或科或併科新臺
    幣二十萬元以下罰金」，並無變更，僅係犯罪構成要件略有
    修正，且修正後新法之條次有所變動。而被告違反商標法之
    犯行，於行為後，法律雖有變更，惟其行為依修正前後法律
    ，均構成犯罪，比較新舊法適用之結果，新法對被告並無不
    利，依刑法第二條第一項前段，自應適用九十二年五月二十
    八日修正而同年十一月二十八日施行之商標法第八十一條第
    三款之規定。是核被告丁○○所為，係犯刑法第三百三十九
    條第一項之詐欺取財罪、第三百三十九條第三項、第一項之
    詐欺取財未遂罪、公司法第十九條第二項之未經設立登記而
    以公司名義經營業務或為其他法律行為罪、九十二年五月二
    十八日修正而同年十一月二十八日施行之商標法第八十一條
    第三款之侵害他人註冊商標罪。查公司法第十九條第二項之
    行為本質屬於繼續犯性質之單純一罪，是被告雖以「崇允機
    電有限公司」名義多次與他人簽立契約並銷售電梯之行為，
    仍僅屬單純一罪，自不生連續犯之問題。被告多次詐欺取財
    之行為、詐欺取財未遂之行為，時間緊接，犯罪構成要件相
    同，顯係基於概括犯意反覆為之，為連續犯，應依刑法第五
    十六條規定，論以一詐欺取財既遂罪處斷，並加重其刑。查
    被告以「崇允機電有限公司」名義經營業務與他人簽約，且
    兼括以侵害崇友公司註冊商標之方式，出售崇友公司之電梯
    機件予被害人，無非均係為遂行詐欺取財犯行之方法，是被
    告所犯詐欺取財罪、未經設立登記而以公司名義經營業務或
    為其他法律行為罪與侵害他人註冊商標罪之三罪間，有方法
    結果之牽連關係，為牽連犯，應從一重之詐欺取財罪處斷。
    公訴意旨雖僅論及被告前揭詐欺取財亮亮公司、庚○○及地
    藏院之犯行，然前開未經起訴之被告其餘詐欺取財犯行、未
    經設立登記而以公司名義經營業務或為其他法律行為犯行、
    侵害他人註冊商標之犯行部分，既與起訴部分有牽連犯之裁
    判上一罪關係，顯為起訴效力所及，本院自得併予審理。原
    審審理結果，認被告事證明確，予以論罪科刑，固非無見，
    惟被告違反商標法部分，依修正前後之商標法，均構成犯罪
    ，自應將修正前商標法第六十二條第一款之「意圖欺騙他人
    」要件，於事實欄內記載，原判決卻漏載此要件，自有未洽
    。另被告於原審宣判後之九十五年三月十七日，業已與告訴
    人地藏院達成和解，有和解書附卷可憑，原審未及審酌，亦
    有未洽。是被告否認有違反商標法之犯行而執前詞上訴指摘
    原判決不當，雖非有理由，然原判決既有上開可議之處，即
    屬無可維持，自應撤銷改判。爰審酌被告以未經設立之公司
    名義經營業務並與他人簽立契約，已危害交易秩序之維持，
    其使用近似告訴人崇友公司取得商標專用權之服務標章，對
    於告訴人公司之商譽已造成損害，就真正商標權所表彰之品
    質亦生影響，及本案被告所詐得之財物及金錢價值合計逾五
    百萬元，暨其為詐欺犯行之方法、手段、次數及被告於原審
    審理時坦承罪行，並積極與遭其詐騙之被害人協商和解，且
    已與被害人崇友公司、亮亮公司、地藏院、戊○○、辛○○
    、丙○○、庚○○、吳俊民等人達成和解，而以分期付款方
    式賠償其等之損害（有和解協議書及被告匯款單據在卷可按
    ）等一切情狀，量處如主文第二項所示之刑。又查被告犯罪
    後，刑法第四十一條得易科罰金之法定最重本刑，已由三年
    提高至五年，並於九十年一月十日修正公布，於同月十二日
    生效施行，且依刑法施行法第三條之一第二項「未諭知得易
    科罰金之處罰者，亦同」，可見未判決確定之刑事案件，如
    法定最重本刑為五年以下有期徒刑，且經宣告被告有期徒刑
    在六月以下時，即應依法諭知易科罰金之折算標準，至為顯
    明，則經比較新舊法後，應以新法有利於被告，本案自應適
    用新法，諭知易科罰金之折算標準。至如附表四所示編號1.
    、2.附加有近似於附件之「崇友及圖」服務標章之契約書封
    面各一張，雖未扣案，惟係屬侵害他人註冊商標罪使用之物
    品或文書，不問屬於被告與否，均應依商標法第八十三條之
    規定，予以宣告沒收。
據上論斷，應依刑事訴訟法第三百六十九條第一項前段、第三百
六十四條、第二百九十九條第一項前段，商標法第八十一條第三
款、第八十三條，公司法第十九條第二項，刑法第十一條前段、
第五十六條、第三百三十九條第一項、第五十五條、第四十一條
第一項前段、第二條第一項前段，罰金罰鍰提高標準條例第一條
前段、第二條，判決如主文。
本案經檢察官癸○○到庭執行職務。
中    華    民    國    95    年    5    月    3      日
            刑事第八庭  審判長法  官  羅  得  村
                              法  官  劉  榮  服
                              法  官  巫  政  松
上列正本證明與原本無異。
不得上訴。
                              書記官  陳  妙  瑋
中    華    民    國    95    年    5    月    4      日
附錄論罪科刑法條：
刑法第三百三十九條第一項
意圖為自己或第三人不法之所有，以詐術使人將本人或第三人之
物交付者，處五年以下有期徒刑、拘役或科或併科一千元以下罰
金。
公司法第十九條
未經設立登記，不得以公司名義經營業務或為其他法律行為。
違反前項規定者，行為人處一年以下有期徒刑、拘役或科或併科
新臺幣十五萬元以下罰金，並自負民事責任；行為人有二人以上
者，連帶負民事責任，並由主管機關禁止其使用公司名義。
商標法第八十一條
未得商標權人或團體商標權人同意，有下列情形之一者，處三年
以下有期徒刑、拘役或科或併科新臺幣二十萬元以下罰金：
一、於同一商品或服務，使用相同之註冊商標或團體商標者。
二、於類似之商品或服務，使用相同之註冊商標或團體商標，有
致相關消費者混淆誤認之虞者。
三、於同一或類似之商品或服務，使用近似於其註冊商標或團體
商標之商標，有致相關消費者混淆誤認之虞者。
附表一 （違反公司法部分）
┌──┬──────┬───────┬──────┐
│編號│購買電梯者  │締約時間      │備註        │
├──┼──────┼───────┼──────┤
│ 1. │丙○○      │八十八年      │即附表二遭陳│
│    │乙○○      │三月十二日    │佑福詐欺取財│
│    │            │              │之被害人    │
├──┼──────┼───────┼──────┤
│ 2. │精銳建設股份│八十八年      │            │
│    │有限公司（代│四月十二日    │            │
│    │表人：徐日新│              │            │
│    │）          │              │            │
├──┼──────┼───────┼──────┤
│ 3. │亮亮便利商店│八十八年      │即附表二遭陳│
│    │有限公司（負│七月一日      │佑福詐欺取財│
│    │責人壬○○）│              │之被害人    │
├──┼──────┼───────┼──────┤
│ 4. │吳俊民      │八十八年      │即附表二遭陳│
│    │            │七月五日      │佑福詐欺取財│
│    │            │              │之被害人    │
├──┼──────┼───────┼──────┤
│ 5. │張麗凰      │八十八年      │            │
│    │            │七月十七日    │            │
├──┼──────┼───────┼──────┤
│ 6. │辛○○（原名│八十八年      │即附表二遭陳│
│    │古詹秀珍）  │八月十一日    │佑福詐欺取財│
│    │            │              │之被害人    │
├──┼──────┼───────┼──────┤
│ 7. │人乘寺地藏院│八十八年      │即附表二遭陳│
│    │            │十月十五日    │佑福詐欺取財│
│    │            │              │之被害人    │
├──┼──────┼───────┼──────┤
│ 8. │戊○○      │八十八年      │即附表二遭陳│
│    │            │十一月六日    │佑福詐欺取財│
│    │            │              │之被害人    │
├──┼──────┼───────┼──────┤
│ 9. │徐忠勝      │八十八年十一月│            │
│    │            │十五日        │            │
└──┴──────┴───────┴──────┘
附表二：（購買電梯者遭詐欺部分）
┌──┬──────┬─────┬─────────────────────────┐
│編號│購買電梯者  │詐騙時間  │   詐騙過程                                       │
│    │（被害人）  │          │                                                  │
├──┼──────┼─────┼─────────────────────────┤
│ 1. │丙○○      │八十八年三│丁○○於八十八年三月十二日，以「崇允機電有限公司」│
│    │乙○○      │月十二日  │名義，並以契約書封面附加有近似於如附件所示「崇友及│
│    │            │          │圖」服務標章各一張之智慧網路電梯承攬契約書、買賣契│
│    │            │          │約書，在丙○○父親位於彰化市○○路三三七號住處，與│
│    │            │          │丙○○、乙○○簽約，致丙○○、乙○○混淆誤認該「崇│
│    │            │          │友及圖」之服務標章即係崇友公司註冊之服務標章，而約│
│    │            │          │定將崇友公司之電梯件一組，裝設在丙○○父親上址住處│
│    │            │          │，買賣價金暨工程款計七十六萬元，交貨期限則為八十八│
│    │            │          │年十二月底，丁○○並向丙○○、乙○○訛稱必會依約履│
│    │            │          │行完工云云為詐術，致丙○○陷錯誤，於同日在其父親上│
│    │            │          │址住處，簽發面額二十八萬元之支票一紙交予丁○○作為│
│    │            │          │定金。上開二十八萬元之款項，並經丁○○加以兌現領取│
│    │            │          │。然逾上開交貨期限，丁○○仍未將上開電梯機件送至上│
│    │            │          │開裝設地點，嗣丙○○遍尋丁○○未著，始知受騙。    │
├──┼──────┼─────┼─────────────────────────┤
│ 2. │亮亮便利商店│八十八年七│丁○○於八十八年七月一日，以「崇允機電有限公司」名│
│    │有限公司（負│月一日    │義與亮亮公司負責人壬○○簽立合約書，約定將崇友公司│
│    │責人壬○○）│          │之電梯機件一組，裝設在亮亮公司位於臺中縣沙鹿鎮忠貞│
│    │            │          │路二四二號之便利商店內，總買賣價金暨工程款計四十九│
│    │            │          │萬元，由壬○○分三期給付，並向壬○○訛稱必會依約履│
│    │            │          │行完工云云為詐術，致壬○○陷於錯誤，於同日簽發面額│
│    │            │          │十四萬七千元之支票一紙交予丁○○作為定金。不久，陳│
│    │            │          │佑福又對壬○○詐稱，若亮亮公司同意所訂購之電梯零件│
│    │            │          │、設備，可提前與「歌林公司」所訂購者，一起由崇友公│
│    │            │          │司出貨，其將會贈送壬○○攝影機一部；然因電梯零件、│
│    │            │          │設備眾多，「崇允機電有限公司」將代為保管云云，再令│
│    │            │          │壬○○陷於錯誤，同意其所言，於同年九月間，另行交付│
│    │            │          │面額二十九萬四千元之支票一紙予丁○○。未幾，上開總│
│    │            │          │計四十四萬一千元之款項，陸續為丁○○加以兌現領取；│
│    │            │          │然至同年十二月下旬，搭設在施工地點現場者除鷹架外，│
│    │            │          │別無其他電梯設備、零件之裝設。嗣於同年十二月初，崇│
│    │            │          │友公司來電告知丁○○己逃逸無蹤，壬○○始知受騙。  │
│    │            │          │                                                  │
├──┼──────┼─────┼─────────────────────────┤
│ 3. │吳俊民      │八十八年七│丁○○於八十八年七月五日，以「崇允機電有限公司」名│
│    │            │月五日    │義，與吳俊民簽立合約書，約定將崇友公司之電梯機件一│
│    │            │          │組，裝設在吳俊民位於臺中縣大里市○○路七六六住處，│
│    │            │          │買賣價金暨工程款計五十萬元，交貨期限則為八十九年二│
│    │            │          │月五日，並向吳俊民訛稱必會依約履行完工云云為詐術，│
│    │            │          │致吳俊民陷於錯誤，交付丁○○約二十五萬元之定金。然│
│    │            │          │逾上開交貨期限，丁○○仍未將上開電梯機件送至上開裝│
│    │            │          │設地點，嗣經崇友公司告知丁○○己逃逸無蹤，吳俊民始│
│    │            │          │知受騙。                                          │
├──┼──────┼─────┼─────────────────────────┤
│ 4. │辛○○（原名│八十八年八│丁○○於八十八年八月十一日，以「崇允機電有限公司」│
│    │古詹秀珍）  │月十一日  │名義，與辛○○簽立合約書，約定將崇友公司之電梯機件│
│    │            │          │一組，裝設在辛○○位於臺中市○○街二六二之一號住處│                                            │
│    │            │          │，買賣價金暨工程款計五十萬元，交貨期限則為八十八年│
│    │            │          │十一月十日，並向辛○○訛稱必會依約履行完工云云為詐│
│    │            │          │術，致辛○○陷於錯誤，於同日在臺中市○○路劉名聰建│
│    │            │          │築師事務所，簽發面額各二十五萬元、五萬元之支票各一│
│    │            │          │紙交予丁○○作為定金。上開二十五萬元之款項，並經陳│
│    │            │          │佑福加以兌現領取。然逾上開交貨期限，丁○○仍未將上│
│    │            │          │開電梯機件送至上開裝設地點，嗣辛○○遍尋丁○○未著│
│    │            │          │，且經崇友公司告知丁○○己逃逸無蹤，辛○○始知受騙│
│    │            │          │。                                                │
├──┼──────┼─────┼─────────────────────────┤
│ 5. │戊○○      │八十八年十│丁○○於八十八年十月六日，以「崇允機電有限公司」名│
│    │            │一月六日  │義，在戊○○位於臺中市○○街一三七號住處，與戊○○│
│    │            │          │簽立合約書，約定將崇友公司之電梯機件一組，裝設在上│
│    │            │          │址住處，買賣價金暨工程款計五十六萬四千元，並約交貨│
│    │            │          │期限為八十九年十二月底，丁○○並向戊○○訛稱必會依│
│    │            │          │約履行完工云云為詐術，丁○○並簽發一紙五十六萬四千│
│    │            │          │元之本票一紙作為擔保交予戊○○以騙取信任，致戊○○│
│    │            │          │陷於錯誤，於同日在上址住處，簽發面額各二十八萬二千│
│    │            │          │元、二十八萬四千元之支票各一紙交予丁○○作為定金。│
│    │            │          │上開五十六萬六千元之款項，並經丁○○加以兌現領取。│
│    │            │          │嗣戊○○於八十九年五月間與丁○○聯繫，發現丁○○電│
│    │            │          │話已停話，且遍尋丁○○未著，始知受騙。            │
├──┼──────┼─────┼─────────────────────────┤
│ 6. │地藏院      │八十八年十│丁○○於八十八年十月上旬某日，在地藏院住持李文達派│
│    │            │月上旬某日│執事吳尊榮（法號釋大福）與其接洽，並告以地藏院內寂│
│    │            │          │祥樓因地震受損後，需安裝輕便電梯等事宜後，同至地藏│
│    │            │          │院寂祥大樓行初步勘查。勘查後，丁○○以即向吳尊榮訛│
│    │            │          │稱「崇允機電有限公司」係素負盛名之日商東芝電梯在台│
│    │            │          │總代理商崇友公司之經銷商，保證可承作此工程之全部安│
│    │            │          │裝事宜，並於同年十月十三日製作電梯機件報價單予吳尊│
│    │            │          │榮轉交李文達，以獲取彼等之信任。未幾，丁○○遂於同│
│    │            │          │年八十八年十月十五日，以「崇允機電有限公司」名義與│
│    │            │          │李文達簽立合約書，約定將崇友公司之電梯機件，裝設在│
│    │            │          │坐落南投縣埔里鎮○○路一之一二號之地藏院中寂祥大樓│
│    │            │          │內，總買賣價金暨工程款計五十一萬元，並向吳尊榮訛稱│
│    │            │          │必會依約履行完工云云之詐術，致李文達陷於錯誤，於同│
│    │            │          │年十月十八日依約給付二十三萬五千元予丁○○作為定金│
│    │            │          │，丁○○則出具發票及請款單予李文達以騙取信任。未幾│
│    │            │          │，於同年十月二十八日，丁○○又對吳尊榮以需強化電梯│
│    │            │          │設備為由，詐領昇降設備特殊規格材料費一萬六千元。詎│
│    │            │          │丁○○在領取前開二十五萬一千元之款項後，除未依約於│
│    │            │          │同年十一月二十日至現場施工外，復於同年十一月二十二│
│    │            │          │日以電梯設備、零件已運到工地為由，再向告訴人詐領發│
│    │            │          │票日為同年十二月十五日，面額二十三萬五千元之支票一│
│    │            │          │紙。嗣於同年十二月八日，因本件電梯工程之配合廠商所│
│    │            │          │派之架設Ｈ型鋼骨人員，欲討論配合施工等相關問題而無│
│    │            │          │法與丁○○取得聯繫，旋向吳尊榮反應，然吳尊榮亦遍尋│
│    │            │          │丁○○未獲，嗣向崇友公司查詢後，才知丁○○已潛逃無│
│    │            │          │蹤；不久後，經崇友公司派員至地藏院施查驗丁○○運抵│
│    │            │          │之材料，發現欠缺組成電梯所需之主要設備、零件，且鋼│
│    │            │          │材亦非當初契約內規定之不鏽鋼材質，李文達始知遭詐騙│
│    │            │          │，遂將上開發票日為同年十二月十五日，面額二十三萬五│
│    │            │          │千元之支票一紙予以止付。                          │
└──┴──────┴─────┴─────────────────────────┘
附表三：（崇友公司遭詐欺部分）
┌──┬────────┬─────┬─────┬──────┬───────┬────────┐
│編號│被告指定崇友公司│詐騙日期  │崇友公司交│ 被告指定送 │崇友公司是否已│崇友公司遭詐騙之│
│    │送貨（即指電梯機│          │貨時間    │ 貨數量     │送貨至被告指定│之金額（新臺幣）│
│    │件，下同）地點  │          │          │            │之上開地點    │                │
├──┼────────┼─────┼─────┼──────┼───────┼────────┤
│ 1. │林元中位於臺中市│八十八年  │無        │  一組      │ 尚未出貨     │無              │
│    │建成路一○五二號│二月五日  │          │            │              │                │
│    │住處            │          │          │            │              │                │
├──┼────────┼─────┼─────┼──────┼───────┼────────┤
│ 2. │莊瑞達位於臺中縣│八十八年  │無        │  一組      │ 尚未出貨     │無              │
│    │梧棲鎮○○路○段│二月五日  │          │            │              │                │
│    │三六○號住處    │          │          │            │              │                │
├──┼────────┼─────┼─────┼──────┼───────┼────────┤
│ 3. │詹榮富位於臺中縣│八十八年  │八十八年六│  一組      │ 已交付       │二十七萬三千元  │
│    │東勢鎮○○路六二│三月十一  │月三十日  │            │              │                │
│    │三巷一○五之一號│日        │          │            │              │                │
│    │住處            │          │          │            │              │                │
├──┼────────┼─────┼─────┼──────┼───────┼────────┤
│ 4. │位於臺中市○○街│八十八年  │八十八年六│  一組      │ 已交付       │二十五萬二千元  │
│    │與忠明南路口之隆│四月六日  │月二十日  │            │              │                │
│    │幼稚園          │          │          │            │              │                │
├──┼────────┼─────┼─────┼──────┼───────┼────────┤
│ 5. │劉性昌位於臺中縣│八十八年  │八十八年六│  一組      │ 已交付       │二十九萬四千元  │
│    │豐原市○○路六八│四月二十  │月三十日  │            │              │                │
│    │巷四○二弄二七號│六日      │          │            │              │                │
│    │住處            │          │          │            │              │                │
├──┼────────┼─────┼─────┼──────┼───────┼────────┤
│ 6. │位於臺中市○○路│八十八年  │八十八年六│  二組      │ 已交付       │五十七萬四千元  │
│    │與大墩十二街口之│五月四日  │月十日    │            │              │                │
│    │時代精銳大樓    │          │          │            │              │                │
├──┼────────┼─────┼─────┼──────┼───────┼────────┤
│ 7. │吳錦松位於彰化縣│八十八年  │八十八年九│  一組      │ 已交付       │二十八萬六千五百│
│    │鹿港鎮○○段五六│七月二十  │月二十日  │            │              │十元            │
│    │三地號上之建物  │七日      │          │            │              │                │
├──┼────────┼─────┼─────┼──────┼───────┼────────┤
│ 8. │施淵源位於彰化縣│同上      │八十八年八│  一組      │ 已交付       │二十八萬六千五百│
│    │鹿港鎮○○段一一│          │月三十日  │            │              │十元            │
│    │二九地號上之建物│          │          │            │              │                │
├──┼────────┼─────┼─────┼──────┼───────┼────────┤
│ 9. │吳俊民位於臺中縣│同上      │無        │  一組      │ 尚未出貨     │無              │
│    │大里市○○○路八│          │          │            │              │                │
│    │七號住處        │          │          │            │              │                │
├──┼────────┼─────┼─────┼──────┼───────┼────────┤
│ 10. │亮亮公司位於臺中│同上      │無        │  一組      │ 尚未出貨     │無              │
│    │縣沙鹿鎮○○路二│          │          │            │              │                │
│    │四二號之便利商店│          │          │            │              │                │
├──┼────────┼─────┼─────┼──────┼───────┼────────┤
│ 11. │張麗鳳位於臺中市│同上      │八十八年九│  一組      │ 已交付       │三十萬六千一百十│
│    │永平路三九五巷內│          │月二十五日│            │              │元              │
│    │之住處          │          │          │            │              │                │
├──┴────────┴─────┴─────┴──────┴───────┴────────┤
│崇友公司遭詐騙金額，合計：二百二十七萬二千一百三十元                                          │
└───────────────────────────────────────────────┘
附表四：
┌──┬────┬─────┬──────┬────────────────┬────────────────┐
│編號│購買電梯│侵害時間  │侵害過程    │ 侵害服務標章專用權內容         │備註                            │
│    │者      │          │            │                                │                                │
├──┼────┼─────┼──────┼────────────────┼────────────────┤
│ 1. │丙○○  │八十八年  │同附表二編號│附加有近似於如附件所示「崇友及圖│見八十九年度偵字第三八六五      │
│    │乙○○  │三月十二日│1.所示之內容│」服務標章之智慧網路電梯承攬契約│號偵查卷第八一頁。              │
│    │        │          │            │書封面壹張。                    │                                │
├──┼────┼─────┼──────┼────────────────┼────────────────┤
│ 2. │同上    │同上      │同上        │附加有近似於如附件所示「崇友及圖│見八十九年度偵字第三八六五      │
│    │        │          │            │」服務標章之智慧網路電梯買賣契約│號偵查卷第八四頁。              │
│    │        │          │            │書封面壹張。                    │                                │
└──┴────┴─────┴──────┴────────────────┴────────────────┘
                                                      Ａ


司法院資訊處製作；財團法人民間司法改革基金會備份。
